臺灣雲林地方法院刑事判決　　　　　　　100年度訴字第702號
公　訴　人　臺灣雲林地方法院檢察署檢察官
被　　　告　曾永祿
上列被告因違反電業法案件，經檢察官提起公訴（100 年度撤緩
偵字第99號、第100 號），經訊問被告後，被告為認罪之答辯，
本院合議庭裁定認宜由受命法官獨任改行簡式審判程序，並判決
如下：
    主  文
曾永祿共同犯電業法第一百零六條第二款之竊電罪，處有期徒刑
月，如易科罰金，以新臺幣壹仟元折算壹日。扣案起子壹盒及
老虎鉗壹支，均沒收。
    事  實
一、曾永祿（起訴書誤載為「曾永錄」者均更正）與楊誠如（嗣
    更名為楊沛哲）分別係址設桃園縣中壢市內定里下內壢8 之
    60號「祺偉實業有限公司」（下稱祺偉公司）之名義及實際
    負責人，為節省電費支出，適鍾振聲（經本院98年訴字第13
    5 號判決確定）知悉上開祺偉公司用電甚鉅，並知悉褚劍鴻
    （經本院98年訴字第135 號判決確定）有以改電度表外線路
    方式省電之技術，將祺偉公司欲施作節電工程介紹予曾永祿
    、楊誠如，曾永祿、楊誠如、褚劍鴻、鍾振聲共同基於意圖
    為自己不法所有之竊電之犯意聯絡，由褚劍鴻分別於附表「
    竊電時間」欄、「用電地址」欄所示之時間、地點，以其所
    有之起子1 盒及老虎鉗1 支，先將附表「電號」欄所示之臺
    灣電力股份有限公司（下稱臺電公司）裝設在附表「用電地
    址」欄電表上具有文書性質之封印鎖撬開（毀損文書部分，
    未據提起告訴，不另為不受理判決之諭知，詳如後述），破
    壞護圈，打開內襯裡門，再以附表「竊電方式」欄所示之「
    比流器1S側及3S側短路」，而將上開上層電度表箱內連接圓
    形電表與下層電度表箱比流器2 次側1S及3S接線，以上開工
    具穿透該2 接線之外皮，各植入細銅釘1 支，使該2 接線緊
    密接觸造成短路，改動圓形電度表外之線路，致使影響如附
    表所示祺偉公司圓形電度表計算實際用電數量，以達降低電
    度表用電度數，再將封印鎖等裝置插回，藉以掩飾，以此方
    式竊得臺電公司所有之電流使用（竊電時間、臺電公司追償
    電度及追償電費，均詳如附表「竊電時間」欄、「追償電度
    」欄及「追償金額」欄所示），足生損害於臺電公司。嗣臺
    電公司桃園營業處稽查人員至附表「用電地址」欄所示之地
    點，檢查電度表後，始查悉上情。
二、案經臺電公司訴由臺灣雲林地方法院檢察署偵查起訴。
    理  由
一、
(一)、按數人共犯一罪或數罪者，為相牽連之案件；數同級法院管
    轄之案件相牽連者，得合併由其中一法院管轄；於第一審辯
    論終結前，得就與本案相牽連之犯罪或本罪之誣告罪，追加
    起訴，刑事訴訟法第7 條第2 款、第6 條第1 項、第265 條
    第1 項分別定有明文。查被告曾永祿與共犯楊誠如共同犯竊
    電罪，為數人共犯一罪之相牽連案件，共犯楊誠如業經臺灣
    雲林地方法院檢察署檢察官提起公訴（99年度撤緩偵字第2
    號），本院分案以99年度訴字第241 號審理，目前通緝中，
    由檢察官於第一審辯論終結前追加起訴，核與上開規定相符
    ，本院自有管轄權，合先敘明。
(二)、本件被告所犯之罪，係死刑、無期徒刑、最輕本刑為3 年以
    上有期徒刑以外之罪，其於準備程序就前揭被訴事實為有罪
    之陳述，經受命法官告知簡式審判程序之旨，並聽取其與公
    訴人之意見後，本院裁定由法官一人獨任進行簡式審判程序
    ，是本案之證據調查，依刑事訴訟法第273 條之2 規定，不
    受同法第159 條第1 項、第161 條之2 、第161 條之3 、第
    163 條之1 及第164 條至第170 條規定之限制。
二、認定犯罪事實所憑之證據及理由：
    上開犯罪事實，業經被告曾永祿於本院審理時坦承不諱，核
    與共犯楊誠如、鍾振聲及褚劍鴻分別於偵查中供述情節大致
    相符，復有照片、臺灣電力公司用電實地調查書、追償電費
    計算單、刑事警察局偵三隊二組偵辦褚劍鴻等竊電案件統計
    表、民國96年11月5 日勘驗現場筆錄1 份及臺電公司業務處
    96年12月12日D 業字第09612000861 號函附之現場模擬記錄
    1 份等在卷可稽，堪認被告曾永祿確有其所自白之犯罪行為
    。是被告曾永祿竊電之犯罪事證已臻明確，其犯行洵堪認定
    ，應依法論罪科刑。
三、論罪科刑：
(一)、核被告曾永祿所為，係犯電業法第106 條第2 款之竊電罪、
    刑法第320 條第1 項、第323 條之竊盜罪。又所犯刑法第32
    0 條第1 項、第323 條之竊盜罪與電業法第106 條第2 款竊
    電罪係屬法規競合之關係，依特別法優於普通法之原則，應
    論以電業法第106 條第2 款竊電罪處斷（最高法院94年度臺
    上字第3483號判決意旨參照）。公訴人於起訴時認被告係涉
    犯電業法第106 條第3 款之竊電犯行，惟本件竊電手法，並
    未損壞或改變電度表之構造，而是改動電度表外之線路而達
    竊電之目的，業經告訴代理人林木森陳述在卷（見本院卷第
    19頁背面），復有臺電公司業務處96年12月12日D 業字第09
    612000861 號函附之現場模擬記錄1 份在卷可稽，應係構成
    同法第106 條第2 款之竊電罪，惟本件起訴之基礎事實同一
    ，應予變更起訴法條。又被告於附表「竊電時間」欄所示時
    間起至被查獲止為竊電行為，顯係基於單一之犯意，以1 個
    行為繼續為竊電行為之實施，為繼續犯。
(二)、被告曾永祿與共犯楊誠如、鍾振聲及褚劍鴻，就上開犯行，
    有犯意聯絡及行為分擔，均為共同正犯。按「犯罪行為之一
    部或其犯罪結果在中華民國96年4 月25日以後，不得適用本
    條例減刑。」法院辦理96年減刑案件應行注意事項第11條定
    有明文。被告就附表所示之竊電犯行之最後時間，係在96年
    4 月25日以後，揆諸前開規定，自不得依中華民國九十六年
    罪犯減刑條例第2 條第1 項第3 款之規定，減其宣告刑2 分
    之1 （最高法院98年度臺上字第3350號判決意旨參照），併
    此敘明。
(三)、爰審酌被告貪圖小利，為節省電費支出而為上開犯行，雖使
    臺電公司受有電費收入減少之損害，惟念及被告犯後坦承犯
    行、態度良好，顯見有悔悟之心等一切情狀，量處如主文所
    示之刑，並諭知易科罰金之折算標準。按共同正犯因相互間
    利用他人之行為，以遂行其犯意之實現，本於責任共同之原
    則，有關沒收部分，對於共犯間供犯罪所用之物，自均應為
    沒收之諭知。至於另案扣案之起子1 盒及老虎鉗1 支均係供
    共犯褚劍鴻施作本件竊電犯行所用之物，且均屬共犯褚劍鴻
    所有，業據共犯褚劍鴻於本院98年度訴字第135 號案件審理
    中供承在卷，爰依共同正犯責任共同原則，及刑法第38條第
    1 項第2 款規定，宣告沒收。
四、按犯罪是否已經起訴，而為法院應予審判之事項，應以起訴
    書事實欄記載之犯罪事實為準，若起訴書犯罪事實欄內，對
    此項行為已予以記載，即為法院應予審判之對象。查公訴意
    旨已載明被告曾永祿與楊誠如、褚劍鴻、鍾振聲共同基於意
    圖為自己不法所有之犯意聯絡，由褚劍鴻於96年1 月間某日
    ，前往臺電公司裝設之電表封印鎖撬開等語。而本案已於起
    訴事實欄載明該犯罪事實，即為本院應予審判之對象，先予
    敘明。次按告訴乃論之罪，未經告訴者，應諭知不受理判決
    ，刑事訴訟法第303 條第3 款定有明文。查本件臺電公司並
    未為毀損罪之告訴，業經告訴代理人林木森於本院98年度訴
    字第135 號案件審理中陳述明確，且卷內並無證據證明臺電
    公司已為毀損罪之告訴，是就毀損罪部分並未為合法告訴甚
    明，依上開法條規定，本應為此部分不受理判決之諭知，惟
    此部分縱成立犯罪，與前開犯罪事實論罪科刑部分有想像競
    合犯一罪關係，爰不另為不受理判決之諭知，附此敘明。
據上論斷，應依刑事訴訟法第273 條之1 第1 項、第299 條第1
項前段，第300 條，電業法第106 條第2 款，刑法第11條前段、
第28條、第41條第1 項前段、第38條第1 項第2 款，刑法施行法
第1 條之1 第1 項、第2 項前段，判決如主文。
本案經檢察官陳宜君到庭執行職務。
中    華    民    國   100    年    9     月    20    日
                  刑事第七庭  法  官  文昌
以上正本證明與原本無異。
如不服本判決應於收受判決後10日內向本院提出上訴書狀，並應
敘述具體理由；其未敘述上訴理由者，應於上訴期間屆滿後20日
內向本院補提理由書（均須按他造當事人之人數附繕本）。「切
勿逕送上級法院」。
                              書記官  張簡純靜
中    華    民    國   100    年    9     月    20    日
附錄本案論罪科刑法條全文：
電業法第106 條：（罰則（二）-竊電）
有左列行為之一者為竊電，處5 年以下有期徒刑、拘役或5 百元
以下罰金：
一、未經電業供電，而在其供電線路上私接電線者。
二、繞越電度表或其他計電器，損壞或改動表外之線路者。
三、損壞或改變電度表、無效電力計、其他計電器之構造，或以
    其他方法使其失效不準者。
四、在電價較低之線路上，私接電價較高之電器者。
五、包燈用戶，在原定電燈盞數及瓦特數以外，私自增加盞數或
    瓦特數者。
六、電力用戶，在原申請馬力數、瓩數或仟伏安數以外，私自增
    加馬力數瓩數或仟伏安數者。
附表：
┌──┬───┬──┬─┬──┬───┬─────┬─────┬──┬───┐
│編號│電號  │登記│實│用電│竊電時│追償電度  │追償金額( │竊電│介紹被│
│    │      │用戶│際│地址│間（均│          │含稅) （新│方式│告褚劍│
│    │      │名稱│用│    │至查獲│          │臺幣）    │    │鴻施作│
│    │      │    │電│    │日止）│          │          │    │之人  │
│    │      │    │人│    │      │          │          │    │      │
├──┼───┼──┼─┼──┼───┼─────┼─────┼──┼───┤
│1   │04-44-│祺偉│曾│桃園│96年1 │1,835,688 │3,871,078 │比流│鍾振聲│
│    │4612-4│實業│永│縣中│月至96│          │          │器1S│      │
│    │0-2   │有限│祿│壢市│年10月│          │          │側及│      │
│    │      │公司│、│內定│9 日  │          │          │3S側│      │
│    │      │曾永│楊│里下│      │          │          │短路│      │
│    │      │祿  │誠│內壢│      │          │          │    │      │
│    │      │    │如│60號│      │          │          │    │      │
└──┴───┴──┴─┴──┴───┴─────┴─────┴──┴───┘